臺灣桃園地方法院刑事裁定
111年度單禁沒字第113號
聲  請  人  臺灣桃園地方檢察署檢察官
被      告  余春花


上列被告因違反毒品危害防制條例案件，經聲請人聲請單獨宣告
沒收違禁物（111年度聲沒字第44號），本院裁定如下：
    主  文
扣案如附表一所示之物均沒收銷燬。
其餘聲請駁回。
    理  由
一、聲請意旨略以：被告余春花涉嫌施用第一級、第二級毒品案
    件，業經臺灣桃園地方檢察署檢察官以110年度毒偵緝字第5
    73、574、575號為不起訴處分在案，而該案所查扣如附表一
    編號1至5所示之物，分別為毒品危害防制條例第2條第2項第
    1款、第2款所規定之第一級、第二級毒品，屬違禁物；又前
    開案件所扣得之注射針筒4支、甲基安非他命殘渣袋5包、甲
    基安非他命吸食器5組、玻璃球管1個及磅秤1個為被告所有
    ，且供其施用第一級毒品海洛因及第二級毒品甲基安非他命
    所用，爰依毒品危害防制條例第18條第1項，刑法第38條第1
    項及第40條第2項規定，聲請單獨宣告沒收銷燬或沒收等語
    。
二、按查獲之第一、二級毒品及專供製造或施用第一、二級毒品
    之器具，不問屬於犯罪行為人與否，均沒收銷燬之；違禁物
    ，不問屬於犯罪行為人與否，沒收之；違禁物或專科沒收之
    物得單獨宣告沒收，毒品危害防制條例第18條第1項前段、
    刑法第38條第1項、第40條第2項分別定有明文。復按檢察官
    依第253條或第253條之1為不起訴或緩起訴之處分者，對刑
    法第38條第2項、第3項之物及第38條之1第1項、第2項之犯
    罪所得，得單獨聲請法院宣告沒收，刑事訴訟法第259條之1
    亦有明文。
三、經查：
 ㈠ 被告前因施用第一級及第二級毒品案件，因本院裁定送觀察
    勒戒，因認被告無繼續施用毒品傾向，於民國110 年12月8
    日釋放出所，並經臺灣桃園地方檢察署檢察官以110年度毒
    偵緝字第573、574、575號為不起訴處分確定等情，有臺灣
    高等法院被告前案紀錄表及上開不起訴處分書各1 份附卷可
    憑。
 ㈡ 扣案如附表一編號1至5所示之物，經送鑑定結果，檢出如附
    表一編號1至5「成分」欄所示第一級、第二級毒品成分，此
    有附表一編號1至5「備註」欄所示鑑定書在卷可稽；又扣案
    如附表一編號7所示之殘渣袋5個，經送驗結果亦含有甲基安
    非他命成分，有附表一編號7「備註」欄所示鑑定書在卷可
    稽，足認上開殘渣袋5個確含微量第二級毒品甲基安非他命
    難以析離，亦無析離之實益與必要，認屬違禁物；再扣案如
    附表一編號6所示之針筒2支及附表一編號8所示之吸食器2組
    ，以甲醇沖洗並以氣相層析質譜儀法分析後，確分別檢出第
    一級毒品海洛因及第二級毒品甲基安非他命成分，亦有附表
    一編號6、8「備註」欄所示鑑定書在卷可稽，前開針筒及吸
    食器既有第一級毒品海洛因及第二級毒品甲基安非他命附著
    其上，應難以析離，亦無析離之實益及必要，認屬違禁物，
    堪認附表一所示之扣案物均確屬毒品危害防制條例第2條第2
    項第1款、第2款管制之違禁物，揆諸前開規定，本案就附表
    一所示部分之聲請核無不合，應予准許。又包裝毒品之包裝
    袋因與其內之毒品，難以析離，且無析離之實益與必要，均
    應依毒品危害防制條例第18條第1項前段規定一併宣告沒收
    銷燬之。至毒品鑑驗用罄部分，既已滅失，爰不另宣告沒收
    銷燬之，附此敘明。
 ㈢ 另如附表二所示之物，該等物品尚得做其他用途使用，難認
    係專供施用毒品之器具，又未經鑑驗證明其上有殘留毒品之
    成分，亦難認係違禁物。從而，檢察官就附表二所示之物品
    ，依前開規定單獨聲請宣告沒收，自難謂於法有據，應予駁
    回。
四、依刑事訴訟法第220條、第455條之36第1項前段、第2項，毒
    品危害防制條例第18條第1項前段，刑法第11條、第40條第2
    項，裁定如主文。
中　　華　　民　　國　　111 　年　　5 　　月　　31　　日
            刑事第八庭    法　官　徐雍甯
以上正本證明與原本無異。
如不服本裁定，應於裁定送達後5 日內向本院提出抗告狀。
　　　　　　　　　　　　　書記官　楊宇國
中　　華　　民　　國　　111 　年　　5 　　月　　31　　日





















附表一：
編號 扣案物外觀 數量 成分 備註 1 透明結晶 10包(毛重共6.2公克，因鑑驗取用0.0025公克) 第二級毒品甲基安非他命 台灣檢驗科技股份有限公司108年12月27日報告編號UL/2019/C0000000號藥物檢驗報告(109年度毒偵字第3478號卷第57頁) 2 白色顆粒 1包(毛重0.41公克，因鑑驗取用0.0063) 第一級毒品海洛因 台灣檢驗科技股份有限公司108年12月27日報告編號UL/2019/C0000000號藥物檢驗報告(109年度毒偵字第3478號卷第61頁) 3 白色粉末 2包(毛重0.8271公克，聲請書誤載為0.76公克，因鑑驗取用0.0039公克) 第一級毒品海洛因 臺北榮民總醫院毒品成分鑑定書㈠110年2月23日北榮毒鑑字第C0000000號(110年度毒偵字第588號卷第127頁) 4 白色或透明結晶 6包(毛重共2.2292公克，聲請書誤載為2.38公克，因鑑驗取用0.0022公克) 第二級毒品甲基安非他命 臺北榮民總醫院毒品成分鑑定書㈡110年2月23日北榮毒鑑字第C0000000號(110年度毒偵字第588號卷第129頁) 5 白色粉末 1包（毛重0.1622公克，聲請書誤載為0.18公克因鑑驗取用0.0014公克） 第一級毒品海洛因 臺北榮民總醫院毒品成分鑑定書110年6月10日北榮毒鑑字第C0000000號(110年度毒偵字第3925號卷第129頁) 6 殘留海洛因之注射針筒 2支 以甲醇清洗鑑驗後，檢出第一級毒品海洛因 台灣檢驗科技股份有限公司108年12月27日報告編號UL/2019/C0000000號藥物檢驗報告(109年度毒偵字第3478號卷第55頁) 7 甲基安非他命殘渣袋 5包 以甲醇清洗鑑驗後，檢出第二級毒品甲基安非他命 台灣檢驗科技股份有限公司108年12月27日報告編號UL/2019/C0000000號藥物檢驗報告(109年度毒偵字第3478號卷第59頁) 8 殘留甲基安非他命之吸食器 2組 以甲醇清洗鑑驗後，檢出第二級毒品甲基安非他命 台灣檢驗科技股份有限公司108年12月27日報告編號UL/2019/C0000000號藥物檢驗報告(109年度毒偵字第3478號卷第53頁) 
附表二：
編號 物品名稱 數量 1 吸食器 3組 2 針筒 2支 3 磅秤 1個 4 玻璃球管 1個